Minutes et répertoires du notaire Philippe LAMIRAL, 24 avril 1565 - 1577 (étude XXXIII)
Archives nationales
- Minutes de Philippe LAMIRAL, 24 avril 1565 - 1577; MC/ET/XXXIII/180 - MC/ET/XXXIII/189
  - Minutes. 1574, MC/ET/XXXIII/189; registre
    - Fondation, moyennant cent livres, par les exécuteurs du testament (passé le 15 janvier 1574 devant Guillaume Vallée et Philippe Lamyral) et Noël Foulon, boursier du collège du Plessis - dont Louis Noy, prêtre, boursier du collège de Cornouailles - de Yves Jollec, bachelier en théologie, d'un obit au collège du Plessis qui sera dit le jour de la Saint-Sébastien, 20 janvier (1574), jour du décès du testateur.., 9 septembre 1574; MC/ET/XXXIII/189
      fondation pieuse; Plessis (collège du); Noy, Louis; Foulon, Noël; Jollec, Yves; bachelier
    - Nomination d'arbitres, pour mettre fin aux procès pendants, devant le juge de Maisoneilles (77) en le prévôt de Paris entre Guillaume Duport, docteur en théologie, Nicolas Brissot, curé de Gilmoustier, diocèse de Meaux ( = Giremoutiers, 77) et Marin Plaisant, laboureur à Corbeville, paroisse de Giremoutiers., 16 septembre 1574; MC/ET/XXXIII/189
      Précisions sur les lieux: Giremoutiers (Seine-et-Marne)--Corbeville
      nomination; Giremoutiers (Seine-et-Marne); Maisoncelles-en-Brie (Seine-et-Marne); Brissot, Nicolas; Duport, Guillaume; Plaisant, Marin; curé; docteur d'université; agriculteur
    - Vente moyennant 11 livres des droits lui appartenant comme héritier pour un septième de Louis de Laval, leur oncle, en une maison à Voisins- le- Cuit, paroisse de Villiers-le-Bascle (91), par Jean Daumalle l'aîné, marchand libraire à Paris, rue de la Bretonnerie près la Porte Saint-Jacques, à Jean Daumalle le Jeune, son frère, laboureur audit Voisins-le-Cuit., 20 septembre 1574; MC/ET/XXXIII/189
      acte de vente; Saint-Jacques (porte); Daumalle, Jean; Laval, Louis de; libraire; agriculteur
    - Engagement par Jacques Amyot, professeur ès lettres latines, grecques et hébraïques et des arts mathématiques en l'Université, envers Claude Serain, maître et principal du collège de Presles, de régenter la première classe du collège de Presles pendant un an de la Saint-Rémy 1574, moyennant 24 écus soleil., 22 septembre 1574; MC/ET/XXXIII/189
      Presles (collège de); Amyot, Jacques (1513-1593); Serain, Claude; enseignant; directeur d'établissement d'enseignement; enseignant
    - Bail pour 9 ans de la Toussaint 1574 et moyennant 200 livres (105 livres en deniers, 3 muids de vin clairet du crû et 50 livres de beurre salé) de la cure de Serbonnes (89) par Martin Beaufilz, prêtre, prieur curé de Serbonnes et chantre, chapelain de la chapelle de musique de la Reine Mère à Pierre Clément, avocat au bailliage de Sens et prévôt de la justice de Serbonnes., 24 septembre 1574; MC/ET/XXXIII/189
      Date de révision de la notice: 2014 (M. Ollion)
      bail; Sens (Yonne); Serbonnes (Yonne); Beaufilz, Martin; Clément, Pierre; prêtre; curé
    - Compte entre Michel de Roigny, libraire à Paris; Nicolas de Roigny, quincaillier à Paris, son frère, sous la tutelle de Jean Vaillant, leur beau-frère., 30 septembre 1574; MC/ET/XXXIII/189
      compte; Roigny, Michel de; Roigny, Nicolas de; Vaillant, Jean; libraire; commerçant
    - Quittance par Nicolas de Roigny, marchand quincailler, bourgeois de Paris à Pierre Lhuillier, son beau-frère à cause de Marie de Roigny, sa femme et sœur de Nicolas, de 500 livres pour solde d'une obligation de 2.000 livres passé devant Pharon Dohin et Jacques du Nesmes, notaires au Châtelet, le 9 février 1574 par ledit Lhuillier, Jean Vaillant, marchand drapier et Michel de Roigny libraire., 30 septembre 1574; MC/ET/XXXIII/189
      quittance; Lhuillier, Pierre; Roigny, Nicolas de; Roigny, Marie de; Vaillant, Jean; Roigny, Michel de; libraire; commerçant; négociant
    - Fondation de messes en l 'église de Notre-Dame-de-Grainville-la-Teinturière (76) moyennant 200 livres de rente par Geoffrin de La Roche, docteur en théologie, logé à Paris au collège de Torcy, curé de la paroisse de Grainville-la Teinturière (46)., 8 octobre 1574; MC/ET/XXXIII/189
      fondation pieuse; Grainville-la-Teinturière (Seine-Maritime); Lisieux (collège de); La Roche, Geoffrin de; curé; docteur d'université
    - Compte entre Etiennette Desvaulx, veuve de François Crozon, notaire au Châtelet, et Madeleine Averdet, sa belle-fille, veuve de Louis Crozon, avocat en parlement (le 11 octobre 1574).- Et quittance de 16 l. par Madeleine Averdet, veuve de Louis Crozon, avocat en parlement, à sa belle-mère, Etiennette Desvaulx, veuve de François Crozon, notaire au Châtelet (le 8 août 1575)., 11 octobre 1574 - 8 août 1575; MC/ET/XXXIII/189; fol.0477 et fol.0478
      compte; quittance; Crozon, François; Desvaulx, Etiennette; Averdet, Madeleine; Crozon, Louis; notaire; avocat au parlement (Ancien Régime)
    - Transaction entre Etiennette Desvaulx, veuve de François Crozon, notaire au Châtelet, et Gilles Desvaulx, écuyer, son neveu, demeurant à Clermont-en-Beauvaisis, au sujet de deux pièces de pré à Breuil-le-Sie, près de Clermont, dépendant du fief de Verberie, sis à Nointel., 14 octobre 1574; MC/ET/XXXIII/189; fol.0482
      accord; Clermont (Oise); Breuil-le-Sec (Oise); Verberie (Oise); Nointel (Val-d'Oise); Crozon, François; Desvaulx, Etiennette; Desvaulx, Gilles; notaire
    - Bail pour 9 ans de la Saint-Martin 1574 et moyennant 2 muids de blé froment, mesure de Soissons, de terres sises à Le Noyer et aux environs (02) par le collège de Presles à Jean Mallet, laboureur à Clamecy (02)., 15 octobre 1574; MC/ET/XXXIII/189
      bail; Presles (collège de); Clamecy (Aisne); Mallet, Jean; agriculteur
    - Bail pour 3 ans de la Saint Martin 1574 et moyennant 37 livres 10 sols et un muid de vin du cru, de la cure de Vitry-sur-Seine, diocèse de Paris, par Hector Bechet, étudiant, curé de Saint-Germain à Vitry-sur-Seine à Cosme Dean, laboureur à Vitry. Et contrelettre du même jour., 18 octobre 1574; MC/ET/XXXIII/189
      bail; convention; renonciation; Vitry-sur-Seine (Val-de-Marne); Bechet, Hector; étudiant; agriculteur; curé
    - Constitution, moyennant 2.400 livres, de 200 livres de rente par Gilbert Chappelle, banquier, bourgeois de Paris, à frère Simon Lempereur, docteur en théologie et religieux profès des Frères Prêcheurs, avec hypothèque sur la maison où Chapelle demeure et qu'il a fait reconstruire de neuf à Paris, grande-rue-Saint-Jacques, entre l'hôtellerie de La Mule et La maison du Loup, aboutissant par derrière au Jardin Saint-Jean-de-Latran. Et quittance de rachat du 10 juillet 1577., 21 octobre 1574; MC/ET/XXXIII/189
      constitution de rente; quittance; Loup (enseigne du); Saint-Jacques (rue); Saint-Jean-de-Latran (enclos); Chappelle, Gilbert; Lempereur, Simon; banquier; docteur d'université; religieux
    - Procuration en blanc par François Courcier, sergent à verge au Châtelet, audiencier en l'élection de Paris et commissaire sur le fait des aides et tailles de l'élection en la banlieue de Paris pour résigner son office en faveur de Pierre Jacotin, praticien au Châtelet, 22 octobre 1574; MC/ET/XXXIII/189
      Et vente de ces offices moyennant 600 livres du même jour.
      procuration; Courcier, François; Jacotin, Pierre; auxiliaire de justice; juriste
    - Bail pour 3 ans de la Saint-Martin d'hiver 1574 et moyennant 150 livres et un demi-muid de vin clairet du cru, de la cure de Saint-Germain-de-Pantin, 93 par Laurent Raimbault, curé de Pantin et principal du collège de Dainville, à André Cauvas, prêtre du diocèse de Beauvais et actuellement vicaire d'Orly, 94 diocèse de Paris., 27 octobre 1574; MC/ET/XXXIII/189
      bail; Pantin (Seine-Saint-Denis); Cauvas, André; Raimbault, Laurent; curé; directeur d'établissement d'enseignement; enseignant; prêtre; ecclésiastique
    - Isambert Le Jeune, régent du collège d'Harcourt, déclare que Léon Despréaulx, procureur et notaire royal en la prévôté de Vimeu, demeurant à Oisemont (80), lui a cédé tous ses droits en un manoir, maison, granges, étables, jardin et pourpris à Rambures-en Ponthieu (80) à charge de les remettre à André Despréaulx, son fils, écolier étudiant à Paris, ce qu'il fait par les présentes., 28 octobre 1574; MC/ET/XXXIII/189
      cession; Oisemont (Somme); Rambures (Somme); Despréaulx, André; Despréaulx, Léon; Le Jeune, Isambert; notaire; étudiant
    - Procuration en blanc par Gabriel Laborne, procureur en Parlement, pour résigner son office en faveur de Pierre Tonquay, praticien en ladite cour, 30 octobre 1574; MC/ET/XXXIII/189
      Et vente de l'office par Laborne à Tonquay moyennant 140 écus soleil, même jour.
      procuration; Laborne, Gabriel; Tonquay, Pierre; juriste
    - Testament de Claude de Launay, femme de Claude Mabille, libraire à Paris, rue des Sept-Voies, ' La Corne de Cerf ', ' gisant au lit, malade '., 3 novembre 1574; MC/ET/XXXIII/189
      testament; Sept-Voies (rue des); Launay, Claude de; Mabille, Claude; libraire
    - Testament de Claude Mabille, marchand libraire à Paris, rue des Sept-Voies, ' La Corne de Cerf ', époux de Claude de Launay, ' gisant au lit, malade '. Exécuteur: Raoulland Charpentier, bourgeois de Paris. - Et testament de sa femme, également malade, du même jour., 3 novembre 1574; MC/ET/XXXIII/189
      testament; Sept-Voies (rue des); Mabille, Claude; Launay, Claude de; Charpentier, Raoulland; libraire
    - Transport moyennant 25 livres par Simon Moquet, menuisier à Paris, rue Neuve-Saint-Paul, à Nicolas Mulot, docteur en théologie, de la moitié de 4 livres 3 sols 3 deniers de rente, l'autre moitié appartenant audit Mulot sur les biens de défunt André Mouchin, marchand à Paris, place de Grève, maison de la Lamproie, et Jeanne, sa femme, assis à Thiais, 94., 4 novembre 1574; MC/ET/XXXIII/189
      cession; Grève (place de); Lamproie (enseigne de la); Neuve-Saint-Paul (rue); Thiais (Val-de-Marne); Moquet, Simon; Mouchin, André; Mulot, Nicolas; docteur d'université; commerçant; menuisier
    - Jean Cavelier, pédagogue au collège de Lisieux, se porte caution de Pierre Graine, étudiant, engagé comme dépensier du collège des Chollets., 17 novembre 1574; MC/ET/XXXIII/189
      cautionnement; Cavelier, Jean; Graine, Pierre; économe; enseignant; étudiant
    - Promesse par Pierre Graine, écolier étudiant, natif de Fultot-en-Caux, âgé de 20 ans, fils d'Antoine Graine, laboureur à Fultot, et de Jeanne Bichot, de servir comme dépensier du collège des Cholets moyennant 12 livres 10 sols par an et 10 sols par semaine. Cautions: Jean Cavelier, pédagogue, et Jean de Fourneaulx, boursiers tous deux au collège de Lisieux., 17 novembre 1574; MC/ET/XXXIII/189
      promesse; Fultot (Seine-Maritime); Cholets (collège des); Lisieux (collège de); Graine, Pierre; Graine, Antoine; Bichot, Jeanne; étudiant; agriculteur; économe; enseignant; étudiant
    - Le collège des Cholets baille maître Girard Fournier, boursier du collège, pour homme vivant et mourant au seigneur de Trappau pour raison des dîmes de Boulainville, mouvant de Trappes., 17 novembre 1574; MC/ET/XXXIII/189
      bail; Cholets (collège des); Fournier, Girard; étudiant
    - Bail pour 9 ans de la Saint-Jean-Baptiste 1576 et moyennant 60 livres par an par le collège des Chollets, à Nicolas d'Hestruz, docteur en théologie, boursier du collège, et à Antoinette d'Hestruz, sa sœur, veuve de Pierre de Bonnyères, docteur en médecine, boursier du collège à Beauvais des dix muids de grain de rente annuelle que le collège perçoit à Noël sur la chatellenies de Beauvais et du droit de minage de ces dix muids., 17 novembre 1574; MC/ET/XXXIII/189
      bail; Beauvais (Oise); Bonnières, Pierre de; Hestruz, Antoinette d'; Hestruz, Nicolas d'; étudiant; docteur d'université
    - Jean De Fourneaulx, boursier au collège de Lisieux, se porte caution de Pierre Graine, étudiant engagé comme dépensier du collège des Chollets., 17 novembre 1574; MC/ET/XXXIII/189
      cautionnement; Lisieux (collège de); Cholets (collège des); De Fourneaulx, Jean; étudiant; économe
    - Le collège des Cholets baille pour homme vivant et mourant maître Gérard Fourmer, boursier du collège, au seigneur de Trappau, pour raison des dîmes de Boulainville, mouvant de Trappeau., 17 novembre 1574; MC/ET/XXXIII/189
      bail; Cholets (collège des); Fourmer, Gérard; étudiant
    - Bail pour 9 ans de la Saint-Jean-Baptiste 1576 (date d'expiration du bail en cours fait à la veuve ci-après nommée) et moyennant 110 livres par an d'une maison à Paris, grande rue Saint-Jacques, ' L'Image Sainte-Catherine de Sienne ' par le collège des Cholets à Marguerite Pichart, bourgeoise de Paris, veuve de Pierre Legras., 17 novembre 1574; MC/ET/XXXIII/189
      bail; Cholets (collège des); Saint-Jacques (rue); Sainte-Catherine (image); Pichart, Marguerite; Legras, Pierre
    - Bail pour 9 ans de Noël 1576 (date d'expiration du bail en cours) et moyennant 120 livres par an d'une maison à Paris, au carrefour Sainte-Geneviève, communément appelée ' maison des moutons ou de la bergerie ' par le collège des Cholets à Guillaume Le Gril, maître charcutier, y demeurant, pour avoir repris le bail de Geoffroy Cheval, chirurgien., 17 novembre 1574; MC/ET/XXXIII/189
      bail; Cholets (collège des); Sainte-Geneviève (place); Bergerie (enseigne de la); Le Gril, Guillaume; Cheval, Geoffroy; charcutier; chirurgien
    - Procuration par le collège des Cholets à François Piguet, boursier du collège, pour recouvrer toutes les sommes dues au collège., 17 novembre 1574; MC/ET/XXXIII/189
      procuration; Cholets (collège des); Piguet, François; étudiant
    - Contrat de mariage entre Martin Violet, compagnon maçon à Paris, devant l'Orme Saint-Gervais, et Adrienne Marie, servante domestique d'Anne Crozon, veuve de Lancelot de Neufve, apothicaire à Paris., 24 novembre 1574; MC/ET/XXXIII/189
      contrat de mariage; Violet, Martin; Marie, Adrienne; Crozon, Anne; Neufve, Lancelot de; maçon; employé de maison; pharmacien
    - Contrat de mariage entre Girard de Laporte, porte-chappe à Paris, fils de défunt Nicolas Delaporte, vivant aussi porte-chappe, et de Marie Rasset, avec Marie Le Vefve, fille de Pierre Le Vefve, vivant marchand sandrier (cendrier), et de Marguerite Pigneron, sa veuve. Et quittance de dot du 25 novembre 1575., 25 novembre 1574; MC/ET/XXXIII/189
      contrat de mariage; Laporte, Girard de; Delaporte, Nicolas; Rasset, Marie, Le Vefve, Marie; Le Vefve, Pierre; Pigneron, Marguerite; commerçant
    - Contrat de mariage entre Bon Desmaretz, marchand et maître apothicaire et épicier à Paris, et Catherine Constantin, fille de Renée Richard, veuve de Mathurin Constantin. Et quittance de dotdu 11 janvier 1575., 25 novembre 1574; MC/ET/XXXIII/189
      contrat de mariage; Desmaretz, Bon; Constantin, Catherine; Richard, Renée; Constantin, Mathurin; pharmacien
    - Bail pour 3 ans de la Saint-Martin 1574 et moyennant 140 livres de la cure de Saint-Leu-les-Taverny par Bertrand François, docteur en théologie, principal du collège du Plessis, à Nicole Donon, prêtre, actuel desservant., 26 novembre 1574; MC/ET/XXXIII/189
      bail; Saint-Leu-la-Forêt (Val-d'Oise); Donon, Nicole; François, Bertrand; curé; docteur d'université; directeur d'établissement d'enseignement; enseignant; prêtre
    - Contrat de mariage entre Jean Grodard, grand bedeau de la Nation d'Allemagne, et Catherine Leplastrier, veuve de Martial Girard, vivant maître pâtissier et oublayer., 5 décembre 1574; MC/ET/XXXIII/189
      contrat de mariage; Grodard, Jean; Leplastrier, Catherine; Girard, Martial; pâtissier
    - Donation mutuelle de tous les biens meubles et conquets immeubles entre Antoine Marchand, le jeune, maître couvreur de maisons à Paris, et Barbe Girard, sa femme., 5 décembre 1574; MC/ET/XXXIII/189
      donation; Marchand, Antoine, le jeune; Girard, Barbe; couvreur
    - Marché pour l'entretien des couvertures des maisons appartenant au collège du Plessis fait avec Pierre Dyrlande, maître couvreur de maisons à Saint-Germain-des-Prés, moyennant 40 lires par an., 9 décembre 1574; MC/ET/XXXIII/189
      marché; Plessis (collège du); Saint-Germain-des-Prés (hameau); Dyrlande, Pierre; couvreur
    - Michel Petit, maître ès arts, délaisse pour 4 ans et demi de Noël prochain, soit le temps qui reste à courir du bail que lui avait consenti Guillaume de Vielzville, huissier en la cour des monnaies et autres copropriétaires, et moyennant 100 livres par an, une maison à Paris rue Saint-Jacques, à Pasqual Chassevel maître gainier., 16 décembre 1574; MC/ET/XXXIII/189
      bail; Saint-Jacques (rue); Chassevel, Pasqual; Petit, Michel; Viezville, Guillaume de; fabricant d'accessoires vestimentaires; huissier
    - Testament de Messire Pierre Ogier, prêtre habitué à Saint-Séverin, demeurant grande rue Saint-Jacques à Paris, ' gisant au lit, malade '., 19 décembre 1574; MC/ET/XXXIII/189
    - Quittance de 600 livres par Pierre Simon, lieutenant général du bailliage de Chartres, comme procureur d'Hiérosme Du Tronchay son beau-frère, à Louis Bonneau, docteur en théologie, curé de Saint-Germain-l'Auxerrois à Paris, en acompte sur le prix de 2.300 livres de la métairie de Bouessay., 22 décembre 1574; MC/ET/XXXIII/189
      quittance; Bouessay (Mayenne); Bonneau, Louis; Du Tronchay, Jérôme; Simon, Pierre; curé; docteur d'université; magistrat
    - Donation par Michel Baltazar, écolier étudiant demeurant à Paris, rue Chartière, en la Maison du Chef Saint-Denis, âgé de 26 ans et plus, natif de Saint-Farjeau en Puisaye, diocèse d'Auxerre, à Marie Le Gangneur, fille de Marie Le Gangneur, avocat au bailliage de Sancy, des biens lui appartenant dans le bailliage de Sancy par le décès de Jean Baltazar, son oncle, avocat à Sancy, 30 décembre 1574; MC/ET/XXXIII/189
      donation; Saint-Fargeau (Yonne); Chartière (rue); Chef Saint-Denis (enseigne du); Auxerre (Yonne); Baltazar, Michel; Le Gangneur, Marie; étudiant; avocat
    - Délivrance au collège de Sorbonne par Adrien Doulcet, chanoine de Notre-Dame de Noyon, étudiant, comme procureur de ses père et mère, Pierre Doulcet, laboureur à Elincourt-Sainte-Marguerite et Antoinette Du Chemyn (héritière de son oncle Antoine de Mouchy, docteur en théologie) des legs faits par ledit de Mouchy., 27 mars 1575; MC/ET/XXXIII/189
      délivrance de legs; Elincourt-Sainte-Marguerite (Oise); Noyon (Oise); Sorbonne; Doulcet, Adrien; Doulcet, Pierre; Antoinette Duchemyn; Mouchy, Antoine de (1494-1574); chanoine; étudiant; agriculteur; docteur d'université